臺灣臺北地方法院民事裁定
                                   110年度司繼字第1381號
聲  請  人  臺北市政府

法定代理人  柯文哲  
關  係  人  陳士綱律師

上列聲請人聲請選任被繼承人周舜娥之遺產管理人事件，本院裁
定如下：
    主  文
選任陳士綱律師（營業處所：臺北市○○區○○○路0段000號9樓）為
被繼承人周舜娥（女、民國0年0月0日生、生前最後住所：臺北
市○○區○○里0鄰○○○○00○○○○○00號民事判決宣告於民國47年3月31
日死亡）之遺產管理人。
准對被繼承人周舜娥之繼承人為承認繼承之公示催告。
被繼承人周舜娥之大陸地區以外之繼承人，應自前項公示催告公
告於司法院網站之日起，1年內承認繼承；大陸地區之繼承人，
應自周舜娥死亡之日起3年內以書面向本院為繼承之表示。上述
期限屆滿，無繼承人承認繼承時，被繼承人周舜娥之遺產，於清
償債權，並交付遺贈物後，如有剩餘即歸屬國庫。
聲請程序費用由被繼承人周舜娥之遺產負擔。
    理  由
一、按先順序繼承人均拋棄其繼承權時，由次順序之繼承人繼承
    ，其次順序繼承人有無不明或第四順序之繼承人均拋棄其繼
    承權者，準用關於無人承認繼承之規定。次按繼承開始時，
    繼承人之有無不明，而無親屬會議或親屬會議未於1個月內
    選定遺產管理人者，利害關係人得聲請法院選任遺產管理人
    ，並由法院依公示催告程序，定6個月以上之期限，公告繼
    承人，命其於期限內承認繼承，此觀民法第1176條第6項、
    第1177條、第1178條規定自明。
二、本件聲請意旨略以：聲請人為興辦本市基隆河中山橋至成美
    橋段河段整治地區區段徵收工程，徵收第三人陳銀、周咸熙
    之土地，地價補償費分別為新臺幣（以下同）7,928,776元
    、579,108元，由聲請人依土地徵收條例保管於臺北市政府
    土地徵收補償費301專戶。陳銀、周咸熙死亡後，被繼承人
    周舜娥為繼承人之一，周舜娥及其直系血親卑親屬經本院85
    年度亡字第17號宣告同時於47年3月31日死亡，且查無其他
    繼承人存在，爰依法選任被繼承人之遺產管理人以通知領取
    前開補償費等語。
三、查聲請人之主張，業據提出基隆河中山橋至成美橋段河段整
    治地區區段徵收工程用地補償費保管清冊（甲表）92年保管
    字第0219號、95年保管字第0239號、繼承系統表、戶籍資料
    、臺北市政府函文等件影本為證，復經本院依職權調閱85年
    度亡字第17號案卷查核無誤，堪信其主張為真實。經核聲請
    人之聲請與首揭規定尚無不合，爰選任陳士綱律師（業徵得
    同意）為被繼承人周舜娥之遺產管理人，並限期命繼承人為
    承認繼承之公示催告。遺產管理人待本案確定後，尚須依民
    法第1179條之規定，進行對被繼承人之債權人、受遺贈人公
    示催告之程序，附此敘明。
四、爰裁定如主文。
五、如不服本裁定，須於裁定送達後10日內，以書狀向本院提出
    抗告狀，並繳納抗告費新臺幣1,000元。
中　　華　　民　　國　　110 　年　　10　　月　　4 　　日
                家事法庭  司法事務官  游淑婷

附註：本院於本裁定送達聲請人之日起20日內，依法將裁定公告
      於司法院網站，聲請人可自行至司法院網站查詢。